【裁判字號】    96,交簡上,111
【裁判日期】    970129
【裁判案由】    公共危險
【裁判全文】
臺灣士林地方法院刑事判決           96年度交簡上字第111號
上  訴  人  甲○○
即  被  告
上列上訴人即被告因公共危險案件，不服本院刑事庭中華民國96
年10月16日96年度士交簡字第1625號第1 審刑事簡易判決（聲請
簡易判決處刑書案號：臺灣士林地方法院檢察署96年度偵字第10
908 號），提起上訴，本院管轄之第2 審合議庭判決如下：
    主  文
上訴駁回。
    事實及理由
一、本案經本院審理結果，認第1審判決被告犯刑法第185 條之3
    之服用酒類，不能安全駕駛動力交通工具而駕駛罪，處有期
    徒刑3 月，並諭知如易科罰金以新臺幣（下同）2,000 元折
    算1 日，其認事、用法及量刑均無不當，應予維持，引用第
    1 審判決書記載之犯罪事實、證據及理由（如附件判決書）
    。
二、被告上訴意旨略以：原審以被告無視他人生命、身體與財產
    之安全為由而判處有期徒刑3 月，並以2,000 元折算1 日定
    易科罰金之折算標準之刑度實屬過重，今被告深知悔悟，保
    證今後決不再犯，請求給予自新機會，將刑罰減輕，爰依法
    提起上訴，請將原判決撤銷，更為適當合法之判決云云。
三、查被告前於民國90年間即因服用酒類不能安全駕駛動力交通
    工具而駕駛，經臺灣臺北地方法院判處罰金銀元22,000元，
    有臺灣高等法院被告前案紀錄表存卷可參，被告仍不知警惕
    ，再次酒後駕車；參以酒精對人體之影響程度，當呼氣酒精
    濃度達每公升0.5 毫克時，將影響駕駛，當呼氣酒精濃度達
    每公升0.75毫克時，將造成思考、個性及行為改變，當呼氣
    酒精濃度達每公升1.0 毫克時，將造成中度中毒而有步態不
    穩、噁心嘔吐、精神混惑不清晰等症狀，當呼氣酒精濃度達
    每公升1.5 毫克時，將造成中到重度中毒，而有說話不清楚
    、感覺喪失、視力模糊等症狀，此有行政院國軍退除役官兵
    輔導委員會臺北榮民總醫院88年8 月5 日（88）北總內字第
    26868 號函1 份附卷可資佐證（見偵卷第25、26頁），而被
    告飲酒後呼氣酒精濃度經檢測高達每公升1.63毫克，堪認被
    告確於飲用酒類後，已達不能安全駕駛動力交通工具之程度
    ，竟仍漠視法令，心存僥倖，罔顧自身及他人生命、身體、
    財產之安全，再度駕車上路，縱使幸未至肇事，亦嚴重危害
    行車安全，自應予以相當之非難，原審斟酌上情所為之量刑
    堪稱允適，被告指摘原判決量刑過重，自非可採，其上訴無
    理由，應予駁回。
四、按行為後法律有變更者，適用行為時之法律。但行為後之法
    律有利於行為人者，適用最有利於行為人之法律。刑法第2
    條第1 項定有明文。查被告行為後，刑法第185 條之3 不能
    安全駕駛動力交通工具罪於97年1 月2 日修正公布，修正後
    刑法第185 條之3 之法定刑為「1 年以下有期徒刑、拘役或
    科或併科15萬元以下罰金」，與修正前該罪之法定刑「1 年
    以下有期徒刑、拘役或3 萬元以下罰金」相較，修正後刑法
    第185 條之3 之法定刑度顯較修正前為重，依刑法第2 條第
    1 項前段規定，自應適用97年1 月2 日修正前刑法第185 條
    之3 之規定，對被告較為有利。核被告所為，係犯97年1 月
    2 日修正前刑法第185 條之3 公共危險罪。原審雖未及比較
    適用新舊法，然其適用修正前刑法第185 條之3 論罪科刑，
    與本院認定之結果既無不同，自不構成撤銷之事由，附此敘
    明。
據上論斷，應依刑事訴訟法第455 條之1 第1 項、第3 項、第36
8 條、第373 條，判決如主文。
本案經檢察官余秉甄到庭執行職務。
中    華    民    國    97    年    1     月    29    日
                  刑事第四庭審判長法  官  趙文卿
                                  法  官  高雅敏
                                  法  官  洪慕芳
以上正本證明與原本無異。
本件不得上訴。
                                  書記官  林靜枝
中    華    民    國    97    年    1     月    29    日


司法院資訊處製作；財團法人民間司法改革基金會備份。
